臺灣板橋地方法院民事判決　　　　　　 94年度重訴字第274號
原　　　告　甲○○
訴訟代理人　吳志勇律師
複代理人　　吳晨馨律師
複代理人　　林蓓珍律師
被　　　告　川龍金屬股份有限公司
法定代理人　丙○○
訴訟代理人　戊○○
上列當事人間請求給付貨款事件，經本院於民國94年12月15日言
詞辯論終結，判決如下：
    主  文
被告應給付原告新台幣陸佰參拾肆萬參仟捌佰伍拾元及自民國94
年8 月4 日起至清償日止按年息百分之五計算之利息。
訴訟費用由被告負擔。
本判決於原告以新台幣貳佰壹拾壹萬元供擔保後，得為假執行；
如被告以新台幣陸佰參拾肆萬參仟捌佰伍拾元預供擔保，免為假
執行。
    事實及理由
一、原告起訴主張：被告於民國93年5 月5 與原告簽訂買賣契約
    書向原告購買鐵材，總價款為「雙方議定以每公斤壹拾參元
    整為買賣價，實際總價以過磅後之最後總重量為主」，嗣被
    告於約定日派車前來領取所購買之鐵材，經過磅後，總計原
    告交付被告之貨品重量共計0000000 公斤，被告應付原告之
    貨款新台幣（下同）00000000元，扣除被告已先付之定金
    700 萬元，餘款0000000 元未付，被告藉詞拖延，為此基於
    買賣契約，請求被告給付貨款等語，並聲明：被告應給付原
    告0000000 元及自起訴狀繕本送達被告翌日起至清償日止按
    年息百分之五計算之利息。願供擔保請准宣告假執行。
二、被告則以：被告並非向原告購買工字鐵，而係向台日發機械
    有限公司（以下簡稱台日發公司）購買，由台日發公司交付
    工字鐵，並收受被告所給付之700 萬元價金。緣被告負責人
    丙○○與訴外人台日發公司之負責人丁○○與股東乙○○，
    於93年1 月12日至訴外人華映公司評估其欲出售之沖床機械
    時，丙○○看到華映公司即將拆除之廠房之工字鐵可以作為
    被告興建廠房之用，遂當場向丁○○及乙○○表示購買之意
    ，乙○○隨即打電話給育興興業有限公司（以下簡稱育興公
    司）之代表人甲○○即原告，由原告跟華映公司購買，再由
    台日發公司向育興公司取得該批工字鐵後再轉賣予被告，被
    告並帶領丁○○、乙○○至被告公司之大園廠預定地估算被
    告蓋廠所需的工字鐵規格尺寸及數量，確認所要購買的工字
    型鋼的規格有三種，分別為400x200 、200x600 、300x900
    ，並議定價格為每公斤13元，以實際載走的重量計算總價金
    ，被告並當場簽發100 萬元支票作為定金，由丁○○、乙○○簽立收據，買賣交易成立。被告嗣於93年2 月6 日，又簽
    發600 萬元支票交予丁○○，由台日發公司丁○○書立買賣
    合約作為收據。因台日發公司是向育興公司購買，在貨款未
    完全付清之前，工字鐵只能暫時存放在育興公司倉庫，由育
    興公司保管台日發公司應交付予被告之工字鐵。熟料育興公
    司竟因鋼價竄紅，想賣更好價格而偷賣其中200x400 規格之
    部分，致本應交付之數量短缺，被告電告台日發公司丁○○
    與乙○○要其追查，並負責完全交付責任，否則被告將解除
    契約，並要求返還已付貨款。事隔半個月後，台日發公司通
    知被告，其將自育興公司倉庫載取部分材料到其公司倉庫存
    放，確保不再被偷賣，於是被告於93年3 月1 至3 日到場監
    督載貨，詎料，被告於93年3 月4 日前去監督載貨時，卻發
    現原來400x200 工字鐵那堆材料只剩4 分之1 ，又被育興公
    司再次偷賣，立即停止載運作業，並立刻打電話告知台日發
    公司丁○○、乙○○，乙○○隨後到現場確認大量短少之事
    實，而丁○○雖因人在台中無法立即北上，但次日他也到現
    場確認實況，此時被告再次向台日發公司二位代表提出解除
    契約返還已付貨款之訴求，丁○○、乙○○只以他們會處理
    為由而離開現場。被告為免育興公司第3 次偷賣，於是在93
    年3 月10日親至育興公司及台日發公司2 處倉庫，在所屬交
    易物上噴漆做記號，並一一清點數量拍照存證，列成書面清
    單後，要求乙○○於93年3 月15日至倉庫現場確認並在清單
    上簽名為證。因400x200 規格工字鐵短少219 支，台日發公
    司無力交付，最後丁○○想出釜底抽薪的辦法而要求被告寫
    份買賣契約書給育興公司簽認，由育興公司擔保履行交付
    400x200 規格工字鐵之責任。被告依丁○○之意思製作成買
    賣契約書一式二份，並加蓋好被告公司章及由負責人簽名，
    於93年5 月4 日到台日發公司要求簽名履約，但丁○○、乙○○以應由育興公司簽名為由，而拒絕簽名，又以聯絡不上
    育興公司為由，要求明天再試看看。是以，被告於93年5 月
    5 日再度前往台日發公司要求簽名履行契約，此時已經聯絡
    上育興公司代表人甲○○，由其代表育興公司在其中一份買
    賣契約書上簽名，擔保交付短缺的400x 200工字鐵，被告取
    得甲○○代表育興公司簽名之買賣契約後即離去，並留下另
    一份已蓋有被告公司章及由負責人簽名之空白合約書。豈料
    ，原告在另一份空白之買賣契約書填上甲○○個人名義，並
    以其個人名義起訴請求貨款。由上述購買之過程可知，被告
    與甲○○個人及育興公司並無買賣關係存在，被告係向台日
    發公司買受工字鐵，原告無理由向被告請求給付貨款。退步
    言之，倘法院認定買賣關係存在於兩造間，則原告尚有部分
    400x200 規格之工字鐵未交付，於原告未補足該批工字鐵之
    前，被告拒絕給付已受領工字鐵之貨款。又倘認被告不得以
    此為由拒絕付款，則原告交付之工字鐵有部分彎曲，無法作
    為建廠使用，此部分原告有同意被告將彎曲不能使用之部分
    切除，切除部分不計入買賣價金中，此瑕疵部分之扣款為
    0000000 元，且原告有同意要補貼被告切除及接合費用，此
    費用為0000000 元，又原告迄今未交付短缺之工字鐵，顯已
    構成違約，應給付違約金0000000 元，被告以此瑕疵之扣款
    及原告同意補貼切除接合費用及原告應支付之違約金，與本
    件貨款相抵，經抵銷後被告已無付款之義務等語置辯。並聲
    明：原告之訴及其假執行之聲請均駁回。如受不利判決，被
    告願供擔保，請准宣告免為假執行。
三、兩造不爭執之事實：
  １被告已載走之工字鐵重量共計0000000 公斤，每公斤13元，
    共值00000000元。
  ２被告於93年1 月12日簽發100 萬元支票予丁○○收受，於同
    年2 月6 日簽發600 萬元支票予丁○○收受。
四、兩造之爭點為１買賣契約存在於何人間？２被告以原告未補
    足短缺之400x200 規格之工字鐵前，拒絕給付已受領工字鐵
    之貨款，是否有理由？３被告以瑕疵扣款及原告同意補貼切
    除接合費用及原告須支付違約金，與本件貨款相抵，是否有
    理由？
  １買賣契約存在於何人間？
　(1)原告基於買賣契約，請求被告給付已受領之工字鐵之貨款，
  　被告則辯稱：被告並非向原告購買工字鐵，而係向台日發公
　　司購買，由台日發公司收受被告所給付之700 萬元價金及交
    付工字鐵等語。原告聲請傳訊丁○○、乙○○，丁○○證稱
    ：本來是要去華映公司去買沖床機器，是我介紹他去買的，
    後來到華映公司的廠房看他所要拆除的工字鐵，較適合被告
    公司蓋廠房，被告有意願要買工字鐵，機器及工字鐵都是華
    映公司的，是甲○○告訴我華映公司有這些東西，所以我帶
    被告法代去買，台日發是賣中古機器的，原告與我是朋友關
    係，甲○○本身作鐵材買賣的，所以有些鐵材買賣的消息他
    會跟我講，我再帶丙○○去看。當天乙○○就打電話給甲○○，問甲○○這些鐵材如何賣，因為丙○○他想買這些鐵材
    ，就當場在電話中甲○○有開出價格，電話由乙○○與甲○○講談價格的事情，後來乙○○有把電話拿給丙○○，由丙○○與甲○○談價格，決定一公斤十三元。這個價格是丙○○與甲○○決定。當天大概下午五點多時我與乙○○就到丙○○公司拿訂金一百萬元支票。支票我當天直接拿給甲○○
    ，我拿到甲○○的公司。我只是介紹丙○○去買而已。價格
    是乙○○與丙○○、甲○○三人談定的。（問：買賣合約與
    收據為何是由你簽名？）因為錢是我收的。我是以介紹人的
    身分收錢。（問：為何要以你的名義出具買賣合約？）這不
    是正式的合約，如果是我公司出賣東西我會用我公司的名義
    。這只是一個草約而已。因為甲○○一開始與丙○○並不認
    識。甲○○因我與丙○○較熟，所以委託我去收這筆錢。這
    份合約是收據的性質。六百萬元收了之後我就馬上拿給甲○○。因為甲○○與丙○○不太熟，只有見過一兩次面而已，
    就叫我去拿支票。支票後來何人兌現我不知道，我只交給甲○○。支票是直接以甲○○為受款人。是因為甲○○是鐵材
    的出賣人，甲○○是向何人買我不知道，我只是介紹人。我
    介紹這筆生意，甲○○付給我百分之三的傭金。收據只是代
    收的性質，錢都是由甲○○收走了。（問：提示原證一買賣
    契約書，買賣契約書如何來的？）是川龍公司自行打好以後
    ，拿來給我，我拿去甲○○的公司給甲○○簽名甲○○簽兩
    份，一份留在甲○○公司，一份我帶回來，我打電話叫丙○○來拿合約。（問：兩份買賣契約書乙方的簽名為何不一樣
    ？）他為何要簽不一樣我也不知道。（問：為何一月份沒有
    寫契約，到五月份才寫契約？）剛開始川龍公司要買這批貨
    的時候，丙○○因與我是好朋友，他時常到我公司來，來討
    論蓋廠房需要多少鐵材，我們討論以後，丙○○說他需要五
    、六百噸的鐵材，我就打電話給甲○○說川龍公司需要這些
    鐵材，甲○○自己有壹仟噸的鐵材，甲○○可能是聽說丙○○需要五、六百噸，所以他把一些鐵材賣掉，後來丙○○說
    全部的鐵材預計壹仟噸他都要買，是在交付一百萬訂金以後
    ，他才說要壹仟噸的鐵材，甲○○什麼時候賣掉鐵材我不知
    道，丙○○說需要壹仟噸的鐵材我有轉告甲○○，有一天丙○○打電話給我說甲○○那邊的鐵材有人載走了。乙○○打
    電話給甲○○時，只有約定每公斤十三元及規格，並沒有確
    定數量。去看貨的時候廠房還沒有拆，數量到底有幾根沒有
    去確定。甲○○有把一些鐵材賣掉，丙○○說要把鐵材載走
    ，我叫他們兩人到我公司協調二三次，丙○○認為甲○○將
    他所需要的鐵材賣掉，要求甲○○補足，才寫這個買賣契約
    書，是丙○○要求寫這份買賣契約書的。（問：鐵材拆下後
    ，載到哪裡？）丙○○與乙○○是約定在華映公司交貨，由
    丙○○叫貨車把鐵材載走，後來因為川龍公司沒有那麼大的
    地方來放鐵材，而華映公司拆除廠房需要將場地清理，甲○○就將鐵材載到自己公司倉庫去。後來甲○○放鐵材的地方
    是一個空地，因為那邊有道路拓寬，甲○○就催促川龍公司
    把鐵材載走，丙○○叫我幫他找地方放鐵材，我有帶他去我
    公司附近看，後來丙○○希望借用我公司的倉庫放鐵材，所
    以有兩三百噸的鐵材放在我公司的倉庫，在這之前川龍公司
    還沒有開始向甲○○載鐵材，後來，丙○○就將放在甲○○
    公司倉庫的鐵材及我公司倉庫的鐵材載走。（問：丙○○發
    現鋼筋數量不足，是否有跟你表示要解除契約？）他沒有跟
    我這樣提。（問：鋼筋上為何噴漆？）丙○○可能是為了取
    用方便建築廠房。每根都有噴記載長度，且鐵材有些是彎曲
    的他不要，他要的他就噴漆。我從頭到尾，我的業務就是只
    有賣機器而已，從來沒有賣過工字鐵，我沒有付錢給甲○○
    ，我只是介紹買賣而已。（問：你與乙○○是否有到被告公
    司看工地？）我有去過兩次，只是基於好朋友立場提供意見
    。我們公司是賣中古機器的，我營業了很多年從來沒有賣過
    鐵材。我可以確認我有看到乙○○把電話拿給丙○○。（問
    ：證人稱買賣時不知道數量，為何後來買賣契約書上會寫不
    足的數量為多少，數量是如何算出來的？）因為丙○○他自
    己有去現場量，數量是他自己計算出來的，我沒有去算數量
    ，我只是介紹拿傭金。（問：為何一開始不表明自己只是介
    紹買賣？）丙○○自己已經跟貨主直接接洽。（問：甲○○
    與丙○○是何時見面的？）講好十三元價格後，丙○○認為
    太貴了，我有帶丙○○去甲○○辦公室找他談降價的事情，
    甲○○不同意。甲○○簽名的時候，是在他自己公司簽的，
    簽好以後我拿回我的公司，我叫丙○○來拿，那時候甲○○
    是否剛好到我公司來，我忘記了。（問：台日發公司與被告
    就工字鐵彎曲變形的瑕疵有作成協議，對這個協議書，證人
    如何說明？）因為乙○○非我台日發公司的股東，所以他應
    該以他個人名義與被告協議，他們協議的事情我並不清楚，
    跟台日發沒有關係。他與我個人有合夥關係，他沒有權利代
    表公司簽協議書等語（見94年9 月15日言詞辯論筆錄）；乙○○證稱：（問：在台日發機械有限公司擔任何職務？）沒
    有，我也不是股東，我與丁○○是一般朋友。我本身是作修
    理機械的，我偶而會和丁○○合作購買中古機器，那天我與
    丁○○、丙○○一起去華映公司買沖床機器，是甲○○打電
    話跟我講，我再跟丁○○講，是丁○○跟丙○○講要不要去
    看沖床機器，甲○○是否是育興公司的實際負責人我並不清
    楚，甲○○在公司是做什麼職務我不清楚，我知道甲○○是
    老闆，他是賣廢鐵及舊鋼材。我有好幾次介紹都是他直接收
    錢，所以我知道他是老闆。台日發本身沒有作廢鐵的買賣，
    因為我常常去公司，所以知道他們並沒有作廢鐵的買賣。（
    法官提示卷103 、104 頁之協議書、同意書，是否是你簽名
    ？）是我簽名，是川龍公司寫的叫我簽名，後面的同意書也
    是川龍公司寫好叫我簽的。協議書的來由是已經協調第三次
    ，當初是川龍的洪先生打電話給我，約我與甲○○一起到川
    龍公司解決事情，因為我是介紹人，介紹川龍公司的洪先生
    跟甲○○買。甲○○有同意鋼鐵彎曲變型的部分切除，丙○○說他跟甲○○不熟，所以他找我簽這個協議書，協議書內
    為何寫是向台日發買的，我想川龍與甲○○能夠圓滿解決就
    好了，所以我就簽名。同意書上說賣方自行載回彎曲切除的
    部分，甲○○有在場，也有同意，甲○○本來說要簽，但是
    丙○○說叫我簽，丁○○當時並沒有去。協議書及同意書事
    後並沒有告知丁○○。我也不是台日發的代表人。廢鐵是甲○○買的，他是向誰買的我不曉得。關於廢鐵的價格，是先
    由我打電話給甲○○，後來由甲○○直接和丙○○在電話中
    談，後來電話中講好是每公斤十三元，丙○○說需要五、六
    百噸，後來我們一起到川龍公司，由川龍公司開一百萬支票
    交給我和丁○○轉交給甲○○當作訂金，當天就把這一百萬
    支票交給甲○○，且我有在收據上面簽名。六百萬元支票是
    丁○○處理的，因為那天我沒有空。（問：當介紹人是否有
    拿酬勞？）以過磅後的數額乘以每公斤十三元的總價的百分
    之三，是給我和丁○○兩個人分。（問：錢為何不直接交給
    甲○○？）一開始甲○○跟丙○○並不認識。（問：工字鐵
    是否有經過丙○○噴漆？）有。他在上面量尺寸，那時候還
    沒有過磅，也沒有載走，這都在甲○○的倉庫，後來有載一
    部分到台日發的倉庫。是丙○○向丁○○先生借地方放的，
    川龍自己的地方不夠。（問：川龍公司是否向你表示要解除
    買賣契約？）沒有，有說要扣錢，因為有的彎曲，是找我跟
    甲○○解決，共談了三次。就是寫剛才的協議書。（問：當
    初丙○○是否知道工字鐵是甲○○的？）丙○○直接跟甲○○談價格，我不是貨主。川龍自己到華映公司去載，但是因
    為川龍自己沒有地方放，華映公司又急著拆除，所以工字鐵
    先載到甲○○公司倉庫去。（問：後來為何工字鐵由甲○○
    的倉庫載到台日發公司的倉庫去？）因為甲○○倉庫附近道
    路要拓寬沒有地方放等語（見94年9 月29日言詞辯論筆錄）
    。依上開二位證人之證詞可知，丁○○、乙○○介紹被告公
    司向甲○○買工字鐵，由甲○○給付買賣價款百分之三作為
    介紹人之傭金，被告公司所給付之七百萬元支票，由丁○○
    於收票當日直接交予甲○○，其中六百萬元支票並以甲○○
    為受款人，工字鐵之價格係由原告與被告法定代理人丙○○
    敲定，原先約定由被告公司直接至華映公司載走工字鐵，但
    因被告公司沒有地方放置，所以由原告先載至其倉庫，又因
    原告倉庫附近道路要拓寬，所以原告催促被告公司載走，被
    告公司沒地方放，因而商借台日發公司將部分工字鐵移置台
    日發公司之倉庫，嗣因被告公司發覺其所需要之鐵材被原告
    賣掉，而要求原告書立買賣契約書補足工字鐵，從買賣關係
    之成立過程、價格之約定、如何交付標的物及事後以原告為
    出賣人補立買賣契約書面等情，應可認定買賣契約係存在於
    兩造間，被告雖辯：丁○○、乙○○簽立被證一之收據，丁○○書立被證二之買賣合約，伊係向台日發公司購買系爭工
    字鐵云云，惟證人丁○○、乙○○已證稱其係以介紹人之身
    份收錢，所簽之被證二買賣合約僅係收據性質等語，且衡情
    倘丁○○代表台日發公司出售系爭工字鐵予被告為真，當會
    積極向被告催討貨款，豈會自稱為介紹人，甘願拋棄債權？
    是被告辯稱其係向台日發公司購買系爭工字鐵云云，不足採
    信。
　(2)被告另辯稱：甲○○係代表育興公司簽立買賣契約書，其以
  　個人名義起訴，為無理由云云。經查：兩造各自執有買賣契
    約書乙份，原告所提出93年5 月5 日之買賣契約書（見本院
　　卷第5 、6 頁），其第一行文字「立買賣契約人買方
    　（以下簡稱甲方）茲向賣方　　　（以下簡稱乙方）購買
　　工字鐵乙批」，其買賣雙方當事人欄名稱空白，而其契約書
  　末之用印欄則為甲方：川龍金屬股份有限公司字樣及公司印
    章，法定代理人：丙○○之簽名及印章，地址：北縣蘆洲市
    ○○○路222 巷19號，乙方：甲○○簽名，法定代理人及地
    址欄均空白；被告所提出之買賣契約書（見本院卷第38、39
　　頁），其第一行當事人名稱欄亦空白，契約書末用印欄則為
　  甲方：川龍金屬股份有限公司字樣及公司印章，法定代理人
    ：丙○○之簽名，地址：北縣蘆洲市○○○路222 巷19號，
    乙方：甲○○簽名及印章，法定代理人欄寫育興興業有限公
　　司，地址則空白，二份契約書主要差異在於被告所提之契約
  　書於法定代理人欄有育興興業有限公司字樣，經查：原告並
    非育興公司之法定代理人，育興公司之法定代理人為江金樺
    ，有公司基本資料查詢可稽，原告倘係代理育興公司簽立本
    件買賣契約，應在乙方欄位下書寫育興公司名稱，在法定代
    理人欄下寫江金樺姓名，另以己為代理人方為正確，而非以
    己為出賣人，綜合兩造各自執有之買賣契約書以觀，原告係
    以自己為出賣人而與被告訂立買賣契約，被告辯稱：原告非
    出賣人，不得向被告請求給付貨款云云，為不可採。至於吳
    志勇律師曾以受訴外人育興公司之委託發函被告請求給付貨
    款乙節，業據吳志勇律師另發函更正係受原告之委託，為兩
    造所不爭執，惟此不影響本件買賣契約係存在於兩造間之認
    定。
　２被告以原告未補足短缺之400x200 規格之工字鐵前，拒絕給
  　付已受領工字鐵之貨款，是否有理由？
    經查：依兩造成立本件工字鐵買賣之過程觀之，被告於93年
    1 月12日向原告買受華映公司要拆除廠房之工字鐵，因廠房
    尚未拆除完畢，無法約定要交付工字鐵之數量，故兩造僅就
    每公斤價格、工字鐵之規格為約定，實際總價以被告載走之
    工字鐵重量乘以13元計算，被告先於93年1 月12日、同年2
    月6 日分別給付100 萬元、600 萬元之支票各乙紙，並自93
    年5 月7 日起開始載貨，已載走之工字鐵重量共計0000000
    公斤，有地磅單可稽（見卷第7 至16頁），總計被告已載走
    工字鐵之價值為00000000元，就兩造於契約訂立時未約定給
    付之數量，而以被告實際載走之工字鐵數量計價，兩造並於
    契約書第三條付款方式約定：一、訂金：新台幣壹佰萬元整
    。二、第二次付款：新台幣陸佰萬元整。三、第三次付款：
    於整批工字過磅後之總重量計算總價，扣除一、二項已支付
    之價款後之餘額，甲方開立即期支票予乙方（見本院卷第5
    頁），則被告已將放置在原告倉庫及台日發公司倉庫之工字
    鐵載走，應就其已受領部分之工字鐵負有給付價金之義務。
    被告雖辯稱：原告未補足短缺之400x200 規格之工字鐵前，
    拒絕給付已受領工字鐵之貨款云云，惟查兩造並未約定原告
    需補足短缺之400x200 規格之工字鐵後，被告始有付款之義
    務，且據證人丁○○證述：當初我有收訂金一百萬元，後來
    第二次收了六百萬元，總金額是依照公斤計價的，所以一定
    要過磅後才知道總數量是多少。那些尾款載這些鐵之前一兩
    天，丙○○與甲○○有協議，甲○○提出一天載多少就要按
    照實際當天所載的數量開支票出來，丙○○先生認為公司有
    幾位股東，每天開支票不方便，把甲○○裡面所有的鐵載完
    後一個禮拜內再開即期支票給他，後來甲○○有同意，這是
    還沒有開始載之前的協議，後來這個付款方式沒有改，隔一
    兩天丙○○就開始載運工字鐵。要載之前就已經知道有數量
    不足的情形，一開始川龍公司並沒有說要那麼多數量的工字
    鐵，所以甲○○就賣掉一些，剛才協議付款方式時，就已經
    知道有這個事情，合約上有說要補足工字鐵。（問：是否等
    補足工字鐵後，川龍公司才需第三次付款？）當時是說把倉
    庫的東西載完以後，四個月內再補足不足的部分。買賣契約
    書上第三次付款，於整批工字鐵過磅後，是指倉庫現有的數
    量搬完後。（問：不足的部分後來要補足，為何沒有約定第
    四次付款？）買賣契約書簽訂的時候並沒有約定。按照一般
    市場習慣，補過來的部分，是要實際過磅再付款等語（見94
    年10月27日言詞辯論筆錄），可知兩造係約定被告將放在倉
    庫之工字鐵載完後過磅計算重量，被告即須就已載走部分開
    立即期支票予原告，至於原告另行補足之部分，於補足後，
    被告再付款，且觀諸被告於起訴前委託律師發函予台日發公
    司、育興公司，更稱「關於所有購買工字鐵之款項，本公司
    卻早已全數付清」（見本院卷第107 頁），益足徵兩造並未
    約定原告需補足短缺之400x200 規格之工字鐵後，被告始有
    付款之義務，是原告請求被告已受領部分工字鐵之價款，洵
    屬有據，被告以原告未補足短缺工字鐵為由拒絕付款，為無
    理由。
　３被告以瑕疵扣款及原告同意補貼切除接合費用及原告須支付
  　違約金，與本件貨款相抵，是否有理由？
  (1)就瑕疵扣款部分：
    查被告所購買者為廠房拆除下來之工字鐵，被告當知拆除下
    來之工字鐵部分會有扭曲變形之情形，而仍願向原告買受，
    是就該扭曲變形之部分，並不能認為原告之給付有瑕疵，而
    要求原告負出賣人之瑕疵擔保責任，被告本應按其所受領之
    工字鐵之重量計價給付原告款項，無權主張行使減少價金請
    求權。被告於受領後，係要將工字鐵蓋廠房或作其他處理，
    已與原告無關，惟被告認為其切割及接合費用過鉅，而要求
    原告減價，經協調後，原告於93年6 月15日讓步，同意被告
    於協議後三個月內將扭曲變形之部分切除，通知原告載回過
    磅，以過磅之重量計算應扣除之金額，準此，被告應於三個
    月內完成切除並提出數量予原告，此為被告應負之義務，其
    逾期未在此三個月內完成及提出，應認被告逾期已不得再主
    張要求扣款，方為公平。是被告所為瑕疵扣款之抗辯，為不
    可採。
  (2)原告有無同意補貼被告所支出之切除及接合費用：
    原告否認有同意補貼被告所支出之切除及接合費用，被告亦
    未能舉證以證明之，且衡情，被告買受工字鐵後要如何處理
    使用，係由被告自己決定，出賣人毋須過問，亦無補貼處理
    費用之理。是被告以此費用要求原告補償並主張抵銷，自屬
    無據。
  (3)被告以原告迄今未交付短缺之工字鐵，顯已構成違約，應給
    付違約金0000000 元，是否有理由？
    查原告於93年5 月5 日所立買賣契約書第七條固有約定「針
    對短缺之Ｈ型規格400X200 之工字鐵 (其約定總數量為310
    支），扣除實際搬運清點後之數量為短缺數量，其短缺數量
    乙方承諾於現有數量之工字鐵搬運完後之翌日起四個月內補
    足並交予甲方，乙方不得藉故拖延，逾期交付視同違約，甲
    方得向乙方請求賠償」，惟被告就其已受領之工字鐵，本應
    於受領後開立即期支票予原告，其所為瑕疵扣款及補貼切除
    及接合費用之要求，並無依據，被告應履行付款之義務，原
    告對於被告未依約付款，業已於93年10月28日委託律師發函
    被告主張同時履行抗辯，拒絕交付短缺之數量，自可阻卻給
    付遲延之責任，是被告以原告給付遲延，請求原告給付違約
    金0000000 元，亦無理由。
  (4)綜上，被告所為之抵銷抗辯，均不足採。
五、原告請求被告給付貨款0000000 元及自起訴狀繕本送達翌日
    即94年8 月4 日起至清償日止按年息百分之五計算之利息，
    為有理由，應予准許。兩造陳明願供擔保請為告假執行或免
    為假執行，經核均與規定相符，爰分別酌定相當之擔保金額
    予以宣告之。
六、結論：原告之訴為有理由，依民事訴訟法第78條、第390 條
    第2 項、第392條，判決如主文。
中　　華　　民　　國　　94　　年　　12　　月　　30　　日
                  民事第三庭法　官　陳映如
以上正本係照原本作成
如對本判決上訴，須於判決送達後20日內向本院提出上訴狀
中　　華　　民　　國　　95　　年　　1 　　月　　2 　　日
                            書記官　粘建豐
